臺灣基隆地方法院刑事判決　　　　　　　　　　　　　　九十一年度易字第四五號
　　公　訴　人　臺灣基隆地方法院檢察署檢察官
　　被　　　告　甲○○
右列被告因違反毒品危害防制條例案件，經檢察官提起公訴（九十一年度毒偵字第一
號）及移送併案審理（九十一年度毒偵字第九○號），本院判決如左：
    主  文
甲○○施用第二級毒品，處有期徒刑柒月。
    事  實
一、甲○○前分別因施用毒品案件，先後二次經觀察、勒戒後，均認無繼續施用毒品
    之傾向，由臺灣基隆地方法院檢察署檢察官各於民國八十七年十月三十一日、八
    十九年三月十五日，以八十七年度偵字第四八○二號、八十九年度毒偵字第九七
    號、第九五四號為不起訴處分確定。嗣甲○○又因施用第一級毒品海洛因案件，
    經上開檢察署檢察官以八十九年度毒偵字第二三一五號提起公訴，經本院以八十
    九年度訴字第七六八號判處有期徒刑七月，該判決於九十年四月九日確定；其又
    於九十年五月間因施用第二級毒品安非他命案件，經上開檢察署檢察官以九十年
    度毒偵字第一○三九號提起公訴，本院則以九十年度易字第四二九號判處有期徒
    刑四月，該判決於九十年十一月十三日確定（上開二案件均尚未執行，不構成累
    犯）；詎甲○○復於九十年十二月十日下午二時四十分採尿前之四日內某時，在
    不詳地點施用第二級毒品安非他命，分別為上開檢察署觀護人及基隆市警察局第
    一分局於九十年十二月十日下午二時四十分許、同日下午二時五十八分許通知採
    驗尿液，因送驗結果均呈甲基安非他命陽性反應，而悉上情。
二、案經臺灣基隆地方法院檢察署觀護人、基隆市警察局第一分局報告臺灣基隆地方
    法院檢察署檢察官偵查起訴及移送併案審理。
    理  由
一、訊據被告甲○○初於警訊中矢口否認有何施用第二級毒品安非他命之犯行，嗣於
    本院調查中先供稱：「我在九十年十二月五日曾施用，我用鋁箔紙加熱施用安非
    他命，施用地點是在南榮路住處，只施用一次，我是向綽號『長腳』的男子要來
    的，後來就無再用」（本院九十一年四月二日訊問筆錄參照）等語，而於本院審
    理時則又改稱忘記自己於該次採尿前有無施用安非他命（本院九十一年四月二十
    四日審判筆錄參照）云云。惟查，依毒品檢驗學上之常規，尿液中安非他命反應
    所使用之檢驗方法，對於受檢驗者是否確有施用毒品行為之判斷，在檢驗學常規
    上恆有絕對之影響。其以酵素免疫分析或薄層定性分析等方式為初步篩檢者，因
    具有相當程度偽陽性之可能，如另以氣（液）相層析、質譜分析等較具公信力之
    儀器為交叉確認，因出現偽陽性反應之機率極低，核足據為對涉嫌人不利之認定
    ，此亦為邇來我國實務所是認。查被告經通知採驗之尿液檢體，經臺灣尖端先進
    生技醫藥股份有限公司濫用藥物檢驗中心、臺灣檢驗科技股份有限公司透過初步
    檢驗（酵素免疫分析法）及確認檢驗（氣相層析質譜儀法）之雙重檢驗方式，均
    呈甲基安非他命陽性反應，有上開公司濫用藥物檢驗報告及濫用藥物尿液檢驗報
    告各一紙在卷可佐，因出現偽陽性反應之機率極低，堪可認定被告確有施用第二
    級毒品安非他命之行為無訛，被告空言否認，尚無足採。次查，第二級毒品安非
    他命成分之檢出與其施用方式、施用量、個人代謝情況、採尿時間與檢測儀器之
    精密度等諸多因素有關，惟施用進入體內代謝後排出體外所需時間，百分之九十
    之施用劑量會在三至四日內由尿液排出，此有卷附法務部調查局九十年四月十二
    日陸(一)字第九○一三三三三五號函可佐，是本院認定被告係於九十年十二月十
    日下午二時四十分許採尿（第一次採尿）前之四日內某時施用第二級毒品安非他
    命。又被告曾因施用毒品案件，經觀察、勒戒後，認無繼續施用毒品之傾向，由
    檢察官為二次不起訴處分確定後，復因施用第一級毒品海洛因及第二級毒品安非
    他命等案件，分別經本院判處有期徒刑七月、四月確定，並經裁定送強制戒治，
    有卷附不起訴處分書、起訴書、判決書各一紙可稽，顯見被告為三犯以上施用第
    二級毒品安非他命。本案事證明確，被告犯行堪可認定，應依法論科。
二、按安非他命係第二級毒品，毒品危害防制條例第二條第二項第二款定有明文。查
    被告於右揭時、地，非法施用第二級毒品安非他命，核其所為，係犯毒品危害防
    制條例第十條第二項之施用第二級毒品罪（被告否認施用第二級毒品安非他命，
    應無論以持有第二級毒品安非他命之問題）。爰審酌被告多次施用毒品，毫無決
    心加以戒除，此雖屬個人自殘行為，然考量被告甫因施用第二級毒品安非他命經
    本院判處有期徒刑四月確定，未幾仍繼續施用第二級毒品安非他命，顯見被告缺
    乏自制能力，易受外界影響，亟需較長時間與原有生活環境隔離等一切情狀，量
    處如主文所示之刑示懲。
三、又臺灣基隆地方法院檢察署檢察官以九十一年二月二十日乙○清地九十一毒偵九
    ○字第○三二四○號函就該署九十一年度毒偵字第九○號案件移請併案審理之意
    旨係以該案件與本件提起公訴部分有連續犯之裁判上一罪關係，惟該案件中就被
    告採尿之時間係九十年十二月十日下午二時五十八分，與本案起訴部分之採尿時
    間僅相距十餘分鐘，因送驗結果均呈甲基安非他命陽性反應，且無直接證據堪認
    被告在該短短十餘分鐘內另有施用第二級毒品安非他命之犯行，本院認併案部分
    之犯罪事實與業經提起公訴部分應屬同一，業經本院論罪科刑，附此敘明。
四、據上論斷，依刑事訴訟法第二百九十九條第一項前段，毒品危害防制條例第十條
    第二項，判決如主文。
本案經檢察官林明志到庭執行職務。
中      華      民      國    九十一    年      五      月      八      日
                                  臺灣基隆地方法院刑事第二庭
                                      審判長法  官    邱志平
               法  官    王翠芬
                                            法  官    楊皓清
右正本證明與原本無異。
對於本件判決如有不服，應於收受送達後十日內，向本院提出上訴書狀，上訴於臺灣
高等法院，並按他造當事人之人數附具繕本。
                                            書記官    陳玲誼
中      華      民      國    九十一    年      五      月      十三    日
附錄論罪法條
毒品危害防制條例第十條第二項：
施用第二級毒品者，處三年以下有期徒刑。
